臺灣高等法院臺中分院刑事裁定　
110年度聲字第1947號
聲  請  人  臺灣高等檢察署臺中檢察分署檢察官     
受  刑  人  游智凱



                    現於法務部○○○○○○○○○○○    上列聲請人因受刑人數罪併罰有二裁判以上，聲請定其應執行之刑（聲請案號：110年度執聲字第893號），本院裁定如下：
    主  文
游智凱因犯如附表所示各罪所處之徒刑，應執行有期徒刑玖年拾
月。
    理  由
一、聲請意旨略以：受刑人游智凱因毒品危害防制條例等罪，先
    後經判決確定如附表，數罪中雖有刑法第50條第1項但書所
    列之情形，惟受刑人已請求檢察官聲請定應執行刑，有臺灣
    苗栗地方檢察署民國110年7月13日是否請求定應執行刑調查
    表足稽，應依刑法第50條第2項、第53條、第51條第5款規定
    ，定其應執行之刑，爰依刑事訴訟法第477條第1項聲請裁定
    等語。
二、按裁判確定前犯數罪者，併合處罰之；數罪併罰，有二裁判
    以上者，依刑法第51條之規定，定其應執行之刑；又宣告多
    數有期徒刑，於各刑中之最長期以上，各刑合併之刑期以下
    定其刑期，但不得逾30年，刑法第50條第1 項前段、第53條
    、第51條第5 款分別定有明文。次按數罪併罰之定應執行之
    刑，係出於刑罰經濟與責罰相當之考量，並非予以犯罪行為
    人或受刑人不當之利益，為一種特別的量刑過程，相較於刑
    法第57條所定科刑時應審酌之事項係對一般犯罪行為之裁量
    ，為定應執行刑之宣告，乃對犯罪行為人本身及所犯各罪之
    總檢視，除應考量行為人所犯數罪反應出之人格特性，並應
    權衡審酌行為人之責任與整體刑法目的及相關刑事政策，在
    量刑權之法律拘束性原則下，依刑法第51條第5 款之規定，
    採限制加重原則，以宣告各刑中之最長期為下限，各刑合併
    之刑期為上限，但最長不得逾30年，資為量刑自由裁量權之
    外部性界限，並應受法秩序理念規範之比例原則、平等原則
    、責罰相當原則、重複評價禁止原則等自由裁量權之內部抽
    象價值要求界限之支配，以使輕重得宜，罰當其責，俾符合
    法律授與裁量權之目的，以區別數罪併罰與單純數罪之不同
    ，兼顧刑罰衡平原則（最高法院100 年度台抗字第440 號刑
    事裁定意旨參照）。又刑事訴訟法第370 條第2 項、第3項
    ，已針對第二審上訴案件之定應執行之刑，明定有不利益變
    更禁止原則之適用，分屬不同案件之數罪併罰，倘一裁判宣
    告數罪之刑，曾經定其執行刑，再與其他裁判宣告之刑（或
    執行之刑）定其執行刑時，在法理上亦應同受此原則之拘束
    （最高法院103 年度第14次刑事庭會議決議意旨參照）；亦
    即另定之執行刑，其裁量所定之刑期，不得較重於前定之執
    行刑加計後裁判宣告之刑（或執行之刑）之總和（最高法院
    104 年度台抗字第410 號裁定意旨參照）。
三、經查：受刑人游智凱因毒品危害防制條例等數罪，經臺灣苗
    栗地方法院、臺灣新竹地方法院及本院先後判處如附表所示
    之刑確定，有各該案件判決及臺灣高等法院被告前案紀錄表
    在卷可查。又受刑人所犯如附表編號1至3、5、7所示之罪，
    乃得易科罰金、得易服社會勞動之罪，編號4、6、8、9所示
    之罪則屬不得易科罰金、不得易服社會勞動之罪，依刑法第
    50條第1 項但書，原不得併合處罰，惟受刑人於110 年7 月
    13日向檢察官聲請定應執行刑，此有臺灣苗栗地方檢察署公
    務詢問紀錄表1 份在卷可憑，故本院認檢察官聲請定其應執
    行之刑為合法正當，應予准許。爰審酌受刑人所犯如附表所
    示各罪之犯罪態樣、時間間隔、侵害法益、各罪依其犯罪情
    節所量定之刑，及所犯如附表編號1至編號4所示之罪，前經
    定應執行刑為有期徒刑1年8月確定，另附表編號8至編號9所
    示之罪，前經定應執行刑為有期徒刑7年10月確定，有上開
    判決及臺灣高等法院被告前案紀錄表在卷可查，暨考量前述
    比例原則、平等原則、責罰相當原則、重複評價禁止原則等
    自由裁量權之內部抽象價值要求之界限，爰合併定其應執行
    之刑如主文所示。
據上論結，應依刑事訴訟法第477條第1項，刑法第50條第2項、
第53條、第51條第5款，裁定如主文。
中　　華　　民　　國　　110 　年　　7 　　月　　30　　日
            刑事第一庭  審判長法　官　江  德  千
                              法  官  高  增  泓     
                              法  官　簡  源  希
以上正本證明與原本無異。
如不服本裁定，應於收受送達後5日內向本院提出抗告書狀 (須
附繕本)。 
                              書記官　吳  麗  琴 
　　　　　　　　　　　　　　　  
中　　華　　民　　國　　110 　年　　7 　　月　　30　　日
附表：受刑人游智凱定應執行刑案件一覽表 
編　　　　　號  1 2 3 罪　　　　　名  毒品危害防制條例 毒品危害防制條例 毒品危害防制條例 宣　　告　　刑  有期徒刑6月 有期徒刑6月 有期徒刑6月 犯　罪　日　期  107年9月7日 107年10月10日 107年7月15日 偵查(自訴)機關 年度案號  苗栗地檢107年度毒偵字第1420號、移送併辦107年度毒偵字第1809號 苗栗地檢107年度毒偵字第1667號 苗栗地檢107年度毒偵字第1886號 最　後 事實審 法　  院 苗栗地院 苗栗地院 苗栗地院  案　  號 107年度訴字第519號 108年度訴字第129號 108年度訴字第160號  判決日期 108年3月26日 108年4月29日 108年6月11日 確　定 判　決 法　　院 苗栗地院 苗栗地院 苗栗地院  案　　號 107年度訴字第519號 108年度訴字第129號 108年度訴字第160號  確定日期 108年3月26日 108年4月29日 108年6月20日 是否為得易科 罰金、社會勞動之案件  得易科、社勞 得易科、社勞 得易科、社勞 備註  苗栗地檢108年度執字第1651號 苗栗地檢108年度執字第2237號 苗栗地檢108年度執字第2402號   編號1至4之罪應執行有期徒刑1年8月   
附表：受刑人游智凱定應執行刑案件一覽表 
編　　　　　號  4 5 6 罪　　　　　名  毒品危害防制條例 毒品危害防制條例 毒品危害防制條例 宣　　告　　刑  有期徒刑7月 有期徒刑3月 有期徒刑7月 犯　罪　日　期  108年2月19日 108年3月8日 108年3月8日 偵查(自訴)機關 年度案號  苗栗地檢108年度毒偵字第280號 苗栗地檢108年度偵字第2455號、108年度毒偵字第339號 苗栗地檢108年度偵字第2455號、108年度毒偵字第339號 最　後 事實審 法　  院 苗栗地院 苗栗地院 苗栗地院  案　  號 108年度訴字第235號 108年度訴字第370號 108年度訴字第370號  判決日期 108年7月16日 109年4月29日 109年4月29日 確　定 判　決 法　　院 苗栗地院 苗栗地院 苗栗地院  案　　號 108年度訴字第235號 108年度訴字第370號 108年度訴字第370號  確定日期 108年7月16日 109年8月4日 109年8月4日 是否為得易科 罰金、社會勞動之案件  不得易科、社勞 得易科、社勞 不得易科、社勞 備註  苗栗地檢108年度執字第3063號 苗栗地檢109年度執字第3795號 苗栗地檢109年度執字第3796號   編號1至4之罪應執行有期徒刑1年8月   
附表：受刑人游智凱定應執行刑案件一覽表 
編　　　　　號  7 8 9 罪　　　　　名  恐嚇取財得利 毒品危害防制條例 毒品危害防制條例 宣　　告　　刑  有期徒刑6月 有期徒刑7年3月 有期徒刑7年2月 犯　罪　日　期  106年1月4日 108年1月中旬某日 108年3月8日 偵查(自訴)機關 年度案號  新竹地檢108年度偵緝字第165號 苗栗地檢108年度偵字第2455號、108年度毒偵字第339號 苗栗地檢108年度偵字第2455號、108年度毒偵字第339號 最　後 事實審 法　  院 新竹地院 中高分院 中高分院  案　  號 108年度易字第985號 109年度上訴字第1641號 109年度上訴字第1641號  判決日期 109年6月19日 109年10月22日 109年10月22日 確　定 判　決 法　　院 新竹地院 最高法院 最高法院  案　　號 108年度易字第985號 110年度台上字第3312號 110年度台上字第3312號  確定日期 109年7月22日 110年6月2日 110年6月2日 是否為得易科 罰金、社會勞動之案件  得易科、社勞 不得易科、社勞 不得易科、社勞 備註  新竹地檢109年度執字第3951號 苗栗地檢110年度執字第1422號 苗栗地檢110年度執字第1422號    編號8至9之罪應執行有期徒刑7年10月